【裁判字號】    91,訴,1357
【裁判日期】    920117
【裁判案由】    毒品危害防制條例
【裁判全文】
臺灣臺北地方法院刑事判決                        九十一年度訴字第一三五七號
    公  訴  人  臺灣臺北地方法院檢察署檢察官
    被      告  甲○○  男  四.
右列被告因違反毒品危害防制條例案件，經檢察官提起公訴（九十一年度毒偵字第二
五一０號），本院判決如左：
      主  文
甲○○施用第一級毒品，累犯，處有期徒刑柒月。
      事  實
一、甲○○前因竊盜案件，經臺灣臺北地方法院以八十七年度易字第二七八七號判決
    處有期徒刑四月，嗣提起上訴，經臺灣高等法院以八十七年度上易字第六０六五
    號判決駁回上訴確定，於民國八十八年十月二十日執行完畢。嗣因施用第二級毒
    品安非他命案件，經強制戒治期滿，由臺灣臺北地方法院於八十九年七月二十八
    日以八十七年度易字第一五二四號判決免刑確定；復因施用第一級毒品海洛因及
    第二級毒品安非他命案件，由臺灣臺北地方法院檢察署檢察官聲請強制戒治獲准
    ，並以九十年度毒偵字第一三０六號、毒偵緝字第一三九號提起公訴，經臺灣臺
    北地方法院以九十年度訴字第七五六號各判處有期徒刑八月、六月，並定應執行
    刑一年確定。甲○○於執行前開強制戒治期滿三月，經臺灣臺北地方法院裁定於
    九十一年二月一日停止強制戒治並付保護管束，惟因違反保護管束期間應遵守事
    項情節重大，經臺灣臺北地方法院於九十一年四月二十三日裁定撤銷停止戒治，
    令入戒治處所施以強制戒治，惟經傳未到而由臺灣臺北地方法院檢察署發布通緝
    。詎甲○○於九十一年六月二十四日（公訴人誤載為二十五日）下午三時許，在
    臺北縣板橋市○○路友人住處，將第一級毒品海洛因及第二級毒品安非他命混合
    後，施用前揭毒品混合物一次，嗣於同年月二十七日上午一時三十分許（公訴人
    誤載為二十一時三十分許），在臺北縣板橋市○○街一三八巷五弄六號處，因前
    揭通緝為警逮捕，經警員採尿送驗後，始得知上情。
二、案經臺灣臺北地方法院檢察署檢察官自動檢舉偵辦。
        理  由
一、右揭事實，業據被告甲○○於本院審理時供承不諱，且其於前開時、地，為警查
    獲時所採集之尿液，編號為18974─1，經送臺灣檢驗科技股份有限公司檢驗結果
    ，呈甲基安非他命陽性及鴉片類陽性反應，此有該公司濫用藥物尿液檢驗報告及
    臺北縣政府警察局海山分局毒品危害防制條例被移送者姓名暨代碼對照表各一紙
    附卷可稽，足徵被告自白與事實相符，堪予採信。被告因施用第二級毒品安非他
    命案件，經強制戒治期滿，由臺灣臺北地方法院於八十九年七月二十八日以八十
    七年度易字第一五二四號判決免刑確定；復因施用第一級毒品海洛因及第二級毒
    品安非他命案件，由臺灣臺北地方法院檢察署檢察官聲請強制戒治獲准，並以九
    十年度毒偵字第一三０六號、毒偵緝字第一三九號提起公訴，經臺灣臺北地方法
    院以九十年度訴字第七五六號各判處有期徒刑八月、六月，並定應執行刑一年確
    定等情，此有前開起訴書、判決書及臺灣高等法院被告全國前案紀錄表在卷可稽
    ，被告因多次施用毒品行為，已先後經二次裁定強制戒治，本件係於第二次強制
    戒治保護管束中又犯，是被告三犯施用毒品等情，堪予認定。
二、核被告所為，係犯毒品危害防制條例第十條第一項之施用第一級毒品罪及同法第
    十條第二項之施用第二級毒品罪。其持有第一級毒品海洛因及第二級毒品安非他
    命，既意在供己施用，其持有之低度行為應為施用之高度行為吸收，均不另論罪
    ，而被告是一施用行為，施用第一級毒品海洛因及第二級毒品安非他命之混合物
    ，為一行為觸犯前揭二罪名，屬想像競合犯，應依刑法第五十五條之規定，從較
    重之毒品危害防制條例第十條第一項之施用第一級毒品罪處斷，公訴人原認被告
    所犯二罪應予分論併罰，惟經公訴人當庭更正，附此敘明。被告因竊盜案件，經
    臺灣臺北地方法院以八十七年度易字第二七八七號判決有期徒刑四月，嗣提起上
    訴，經臺灣高等法院以八十七年度上易字第六０六五號駁回上訴確定，於八十八
    年十月二十日執行完畢等情，有臺灣高等法院被告全國前案紀錄表足憑，其於有
    期徒刑執行完畢後五年內再犯本案有期徒刑以上之罪，係屬累犯，應依刑法第四
    十七條之規定加重其刑。爰審酌被告前因施用毒品，業經強制戒治期滿後，又再
    犯施用毒品犯行，戕害己身，尚乏戒斷之意，惟坦承犯行，犯後態度尚稱良好等
    一切情狀，量處如主文所示之刑。又公訴人於起訴書載明：扣案之物請依法宣告
    沒收，然本案全卷證並無任何扣案物，被告被逮捕時亦未查扣任何物件，是公訴
    人此部分應係誤載，附此敘明。
據上論斷，應依刑事訴訟法第二百九十九條第一項前段，毒品危害防制條例第十條第
一項、第二項，刑法第十一條前段、第五十五條、第四十七條，判決如主文。
本案經檢察官陳錫柱到庭執行職務
中      華      民      國      九十二    年      一      月    十七    日
                              臺灣臺北地方法院刑事第四庭
                                  法  官  陳  嘉  琪
右正本證明與原本無異。
如不服本判決，應於判決送達後十日內，向本院提出上訴狀。
      書記官  林  素  霜
中      華      民      國      九十二    年      一      月    二十    日
附論罪科刑依據法條：
毒品危害防制條例第十條第一項
毒品危害防制條例第十條
施用第一級毒品者，處六月以上五年以下有期徒刑。
施用第二級毒品者，處三年以下有期徒刑。


司法院資訊處製作；財團法人民間司法改革基金會備份。
